# 请教陈老师，资产租赁公司的疑问？

提问人：槿思成 时间：2015-03-05 18:28:35
请教陈老师：A公司是一家专门从事建筑业的资产租赁公司，专门出租塔吊等固定资产，现关于塔吊需要钢丝绳等易耗品应该如何核算? 企业在购入的时候作为周转材料，那么使用的时候，是否可以直接入资产租赁公司的成本处理即可，还是需要进行摊销处理，这类易耗品如何处理更符合准则的要求呢？谢谢陈老师

回答人：chenyiwei
根据存货准则的讲解（《讲解 2010 》P22），周转材料的核算通常应采用分次摊销法，如金额较小的，也可一次摊销。